臺灣雲林地方法院民事判決　　　
                                   110 年度六簡字第28號
原　　　告　林意堅　　住雲林縣○○市○○路00號
被　　　告　陳建成　　住雲林縣○○鎮○○○路00巷0號
上列當事人間因傷害案件，原告提起刑事附帶民事訴訟，請求損
害賠償事件，經本院刑事庭裁定移送前來，於民國110 年3月4日
言詞辯論終結，本院判決如下：
    主  文
被告應給付原告新臺幣190,000元，及自民國109 年10 月16日起
至清償日止，按年息百分之5 計算之利息。
原告其餘之訴及其餘假執行之聲請均駁回。
本判決第一項得假執行。
    事  實  及  理  由
一、原告起訴主張：
㈠、查原告為任職國立臺灣大學醫學院附設醫院雲林分院擔任護
    理師工作，緣於民國109年4月14日，被告在原告任職國立臺
    灣大學醫學院附設醫院雲林分院斗六院區進行心導管檢查，
    嗣於加護病房內觀察，被告明知在加護病房內之護理師原告
    穿著醫療服裝，為醫療法第10條第1項所規定依法執行醫療
    業務之醫事人員，且當時正在加護病房內執行醫療業務，竟
    仍基於恐嚇危害安全、傷害及妨害醫事人員執行醫療業務之
    犯意，大聲朝原告咆哮恫稱：「我要找立委來弄倒醫院、我
    要找黑道傷害你家人」等語，使原告心生畏懼，致生危害於
    其家人之生命及身體安全，又接續以右手抓住原告之右手反
    折拉扯，致原告受有右手軟組織挫傷之傷害，嗣被告對原告
    暴力行為經原告任職醫院通報報警處理後由雲林縣警察局斗
    六分局偵辦移送臺灣雲林地方法院檢察署偵查後，而由臺灣
    雲林地方檢察署檢察官以109年度偵字第3801號提起公訴。
㈡、原告因於遭被告傷害後造成手部軟組織受傷而無法提取物品
    進行護理工作，致原告需行休養而自109年4月18日起休養至
    同年月30日，而依國立臺灣大學醫學院附設醫院雲林分院出
    具原告於當月份之工作排班表所示，原告於上開休養期間原
    係應於4月19日至4月24日、4月26日、4月27日及4月的3日等
    9天上班，惟因原告手部受傷需在家休養因而於上開原應上
    班之9天工作天無法上班工作而受有勞動能力損失，而查，
    原告於上開休養期間任職國立臺灣大學醫學院附設醫院雲林
    分院係醫院擔任第一線執行照護嚴重特殊傳染性肺炎或確診
    病例之醫事人員，依行政院衛生福利部公告之執行嚴重特殊
    傳染性肺炎醫療照護及防治補助津貼及獎勵要點規定護理人
    員每人每班可獲得新臺幣（下同）1萬元津貼，原告因遭被
    告傷害而於4月19日至4月24日、4月26日、4月27日及4月29
    日等9天無法上班，受有無法領取上開工作津貼之損失9萬元
    （計算式: 10,OOOx9= 90,000）；又原告因被告上開傷害行
    為，除造成原告身體外，原告所受之精神損害要非謂無鉅，
    然被告於犯罪後迄今卻仍未有與原告達成和解之誠意，毫無
    悔意殊令原告痛心，請求被告賠償30萬元之精神賠償金，爰
    依侵權行為法律關係，請求被告給付原告39萬元等語。並聲
    明：㈠被告應給付原告39萬元，及自起訴狀繕本送達翌日起
    至清償日止，按年息5%計算之利息。㈡前項請求，原告願供
    擔保請准宣告假執行。㈢訴訟費用由被告負擔。
二、被告則以：被告不會講，對於刑事判決無意見等語，資為抗
    辯。
三、本院之判斷：
    原告主張之事實即被告上開犯罪行為，業經本院109年度簡
    字第137 號為被告有罪之判決，此有該件刑事判決書在卷可
    參，且有上開刑事卷宗核閱屬實，堪信原告主張之事實為真
    實。
㈠、按因故意或過失不法侵害他人權利者，負損害賠償責任；不
    法侵害他人之身體或健康者，對於被害人因此喪失或減少勞
    動能力或增加生活上之需要時，應負損害賠償責任；不法侵
    害他人之身體、健康、名譽、自由、信用、隱私、貞操，或
    不法侵害其他人格法益而情節重大者，被害人雖非財產上之
    損害，亦得請求賠償相當之金額，民法第184 條第1 項 前
    段、第193 條第1 項、第195 條第1 項前段規定甚明。經查
    ，本件被告因上揭故意不法侵害原告之權利，已如前述，自
    應負侵權行為損害賠償責任。
１、減少勞動能力部分：
    原告主張因遭被告傷害而於4月19日至4月24日、4月26日、4
    月27日及4月29日等9天無法上班，受有無法領取上開工作津
    貼之損失9萬元（計算式: 10,OOOx9=90,000），此有原告所
    提出之國立臺灣大學醫學院附設醫院雲林分院出具原告遭傷
    害事件109年4月份之工作排班表及行政院衛生福利部公告之
    執行嚴重特殊傳染性肺炎醫療照護及防治補助津貼及獎勵要
    點規定卷可參，原告此部分主張，自屬有據。
２、非財產上損害部分：
    按慰撫金之賠償須以人格權遭遇侵害，使精神上受有痛苦為
    必要，其核給之標準與財產上損害之計算不同，然非不可斟
    酌雙方身分、資力與加害程度，及其他各種情形核定相當之
    數額（最高法院51年台上字第223號判決參照）。查原告受
    有系爭傷勢，精神上自有相當之痛苦，原告主張因被告之侵
    權行為致精神上蒙受痛苦，請求被告賠償其所受非財產上之
    損害即精神慰撫金，洵屬有據。而慰撫金之金額是否相當，
    自應依實際加害情形與被害人所受之痛苦及雙方之身分、地
    位、經濟狀況等關係決定之。本院爰審酌原告於本院審理期
    日時自陳為大學畢業、案發時係護理師等語；被告則自陳為
    國中畢業，案發時無業等語（見本院卷第25頁至反面），並
    參酌兩造財產資力（見本院卷第18頁、第20頁，因屬個人隱
    私，僅予參酌，不予揭露），暨兩造之身分、地位、經濟狀
    況、被告上開加害情形等一切情狀，認原告請求300,000 元
    之精神慰撫金，尚嫌過高，應核減為100,000元，始為允當
    ，逾此部分之請求，為無理由，應予駁回。
四、綜上所述，原告基於侵權行為損害賠償之法律關係，請求被
    告給付190,000 元，及自本件起訴狀繕本送達被告翌日即10
    9年10 月16日（按：本件起訴狀於109 年10 月15日送達於
    被告，見附民卷第3 頁）起至清償日止，按年息5%計算之利
    息，為有理由，應予准許，逾此範圍之請求，為無理由，應
    予駁回。
五、本件事證已臻明確，兩造其餘攻擊防禦方法及舉證，經核均
    與本件判決結果不生影響，爰不一一贅述，附此敘明。
六、本件原告勝訴部分，係依民事訴訟法第427 條訴訟適用簡易
    程序所為被告敗訴之判決，依同法第389 條第1 項第3 款規
    定，應依職權宣告假執行。至原告敗訴部分，假執行之聲請
    即失其附麗，應併予駁回。
七、本件係原告提起刑事附帶民事訴訟，而經本院刑事簡易庭依
    刑事訴訟法第504 條第1 項規定裁定移送前來，無庸繳納裁
    判費。
中    華    民    國    110   年    3     月    18    日
                  斗六簡易庭      法  官  温文昌
以上正本係照原本作成。
如不服本判決，應於送達後20日內向本院提出上訴狀並表明上訴
理由，如於本判決宣示後送達前提起上訴者，應於判決送達後20
日內補提上訴理由書（須按他造人數附繕本）。
中    華    民    國    110   年    3     月    19    日
                                  書記官  張宏清